# 请教陈版：子公司注销账务处理

提问人：跨度防护 时间：2019-11-06 06:30:14
案例：B 为 A 的设立的负责销售（不负责生产）子公司，B 账面货币资金向 A 返还往来款。随后 2019 年 7 月 A注销，B 账面资产负债由 A 承继。注销时 B账面情况如下：资产 300 、负债 100 （其中应付 A10）、实收资本 50 （与 A 长投一致）、期末未分配利润 150 、期初未分配利润 100 ；
营业收入 200 、营业成本 150 。A 单体报表与合并报表处理如下：
A 有其他子公司，需编制合并报表
（ 1 ）单体
借：应付-A 10
贷：应收-B 10
借：资产 300
贷：负债 100
贷：长投 50
贷：期末未分配利润 150
（ 2 ）合并
借：营业成本 150
借：期末未分配利润 50
贷：营业收入 200
贷：期末未分配利润
借：期末未分配利润 100
贷：期初未分配利润 100
请教陈版： 1 、上述分录是否正确？ 2 、若正确，A 单体报表期末未分配利润与利润表不勾稽，无需勾稽吗？ 3 、若A 无其他子公司，因为期初存在，也需要编制合并报表吗，以体现期初合并与母公司数据？本期单体、合并分录与上述一致？ 4 、还是，若 A无其他子公司，本期无需编制合并报表。上述所有分录直接在 A 单体报表体现即可。

回答人：chenyiwei
母公司个别报表层面的账务处理对照《企业会计准则解释第 7 号》第四条规定。我理解 A 单体和合并的期末未分配利润在本案例的特定情况下应当一致。若 A 无其他子公司，因为期初存在，也需要编制合并报表（但无期末合并资产负债表）。